ACORDAO-COMPLETO-2370600

ACÓRDÃO DE RELAÇÃO

ACÓRDÃO DE RELAÇÃO 2060/2019 ATA 34/2019 - PLENÁRIO

Acórdão 2060/2019-TCU-Plenário
Trata-se de representação apresentada pela empresa Almeida Gomes Engenharia, Incorporações e Construções Eireli, com pedido de medida cautelar, em razão de possíveis irregularidades na licitação referente a Ata de Registro de Preços 2019/00740, conduzida pelo Banco do Brasil, cujo objeto é o registro de preços para contratação de serviços comuns de engenharia para instalações, relocalizações e adequações dos edifícios corporativos e imóveis de interesse do Banco do Brasil no estado de São Paulo, dividido em 3 lotes, com fornecimento de material e mão-de-obra, no regime de empreitada por preço global.
Considerando que a empresa representante alega ter sido indevidamente desclassificada dos lotes 1 e 2 do certame, em decorrência da apresentação de proposta supostamente inexequível;
considerando que a representante requer a suspensão da licitação e anulação dos atos posteriores à sua desclassificação;
considerando que estão presentes os requisitos de admissibilidade constantes no art. 87, § 2º, da Lei 13.303/2016, c/c os arts. 235 e 237, inciso VII, do Regimento Interno/TCU;
considerando que o exame realizado pela unidade técnica apontou plausibilidade jurídica nas alegações da representante, porém, ante outras circunstâncias relacionadas à necessidade dos serviços a serem contratados, concluiu por dar continuidade ao certame, haja vista a presença do perigo na demora reverso;
considerando que não se vislumbra interesse público na nulidade do certame ou no retorno à fase de aceitação de propostas, uma vez que tal medida poderia trazer prejuízos ao Banco do Brasil, posto que já está em andamento demanda para início de serviços decorrentes das atas assinadas;
considerando que há razoabilidade na decisão de considerar inexequível a proposta da licitante, pois em resposta a diligência a proponente informou ter retificado planilha anteriormente enviada, com ajuste da produtividade apresentada para patamares bem inferiores às referências do mercado, quando, na realidade, o coeficiente de produtividade da mão de obra deve refletir de fato o tempo necessário para uma pessoa realizar um serviço, e  não ser alterado com o objetivo único de diminuir o preço do serviço;
considerando o pedido da representante de ingresso como parte interessada no processo;
considerando a inexistência de direito subjetivo que caracterize razão legítima para intervir no processo no âmbito do TCU, eis que esta Corte tem por missão constitucional a defesa do interesse público e não do privado, o que impede a admissão da representante como parte no processo e o exercício de prerrogativas processuais próprias;
os ministros do Tribunal de Contas da União, reunidos em sessão de Plenário, ACORDAM, por unanimidade, de acordo com os pareceres emitidos nos autos e com fundamento nos arts. 235 e 237 do Regimento Interno, c/c o art. 87, § 2º, da Lei 13.303/2016, em:
a) conhecer desta representação e considerá-la parcialmente procedente; 
b) indeferir a medida cautelar pleiteada;
c) indeferir o pedido formulado pela empresa Almeida Gomes Engenharia, Incorporações e Construções Eireli, de ser considerada parte interessada nos autos, mas lhe autorizando, caso requeira, vista e cópia das peças do processo;
d) dar ciência desta deliberação à representante e ao Banco do Brasil S/A.
1. Processo TC-Processo 013.162/2019-5 (REPRESENTAÇÃO) 
1.1. Classe de Assunto: VI.
1.2. Representante: Almeida Gomes Engenharia, Incorporações e Construções Eireli (CNPJ 05.324.519/0001-49) .
1.3. Unidade: Banco do Brasil S.A.
1.4. Relatora: ministra Ana Arraes
1.5. Representante do Ministério Público: não atuou
1.6. Unidade Técnica: Secretaria de Controle Externo de Aquisições Logísticas (Selog) .
1.7. Representação legal: Karina Bronzon de Castilho (OAB/DF 20.971) , representando Almeida Gomes Engenharia, Incorporações e Construções Eireli.
1.8. Determinações/Recomendações/Orientações: não há.

Banco do Brasil S.A.

Almeida Gomes Engenharia, Incorporações e Construções Eireli (CNPJ 05.324.519/0001-49).

ANA ARRAES

Karina Bronzon de Castilho (OAB/DF 20.971), representando Almeida Gomes Engenharia, Incorporações e Construções Eireli.

Não atuou

REPRESENTAÇÃO (REPR)

Secretaria de Controle Externo de Aquisições Logísticas (Selog).